【裁判字號】    88,上易,5511
【裁判日期】    890118
【裁判案由】    贓物
【裁判全文】
臺灣高等法院刑事判決                          八十八年度上易字第五五一一號
    上  訴  人
    即  被  告  甲○○
右上訴人，因贓物案件，不服臺灣臺北地方法院，八十八年度易字第二五三二號，中
華民國八十八年十月二十八日第一審判決（起訴案號：臺灣臺北地方法院檢察署八十
八年度偵字第一七一七九號）提起上訴，本院判決如左：
    主      文
原判決撤銷。
甲○○無罪。
    理      由
一、公訴意旨略以甲○○於民國八十八年七月二十二日凌晨二時許，明知ＤＦＺ－一
    九七號輕型機車係失竊之贓車（乙○○所有於八十八年七月十八日在新店市○○
    街為不詳姓名者所竊），竟利用不知情之陳建中在新店市○○路一六０號其經營
    之旺來便利商店，自綽號阿財之不詳姓名之人收受上開機車，以為阿財向甲○○
    借款新台幣之擔保之用，同日下午四時十五分許，甲○○騎該機車經過新店市○
    ○路二三五號前時，為警查獲等情，因認甲○○有刑法第三百四十九條第一項收
    受贓物罪嫌。
二、公訴人認為被告有贓物罪行，不外以被告不知阿財之年籍姓名，不知其為人，且
    阿財交付之機車價值二萬元，阿財僅押借二千元，又未交付任何證件或行照，以
    證明其為正當之所有人，被告竟予收受使用，顯有贓物之認識云云，為其論據。
    惟查被告自警局之初訊，以迄本院審判中，始終否認有贓物之認識，供稱：阿財
    至其所經營便利商店借款當時，伊不在店內，經店員陳建中打電話予伊，伊乃同
    意借款，阿財取得借款後，將機車及鑰匙交予陳建中，至同日下午四時許，伊自
    店內因事外出，始騎乘陳建中所交付之機車，根本不知該車係屬贓車等語。此其
    經過，亦經證人陳建中於警訊時供述甚詳，該「阿財」者之真實姓名為丙○○，
    為被告所經營旺來便利商店之顧客，被告已於案發後之同月二十八日將其尋獲，
    並帶往警局接受調查，有臺灣台北地方法院轉送臺灣台北地方法院檢察署函附台
    北市警察局文山第一分局之丙○○訊問筆錄在卷可稽，經核丙○○確係八十八年
    七月二十二日凌晨二時左右，至被告之便利商店，欲向被告商借二千元，因當時
    被告不在店內，由店員陳建中以電話連絡，經被告同意後，由陳建中交付二千元
    予丙○○，丙○○為表示負責，將輕機車及鑰匙交予陳建中，以供擔保，被告當
    時根本不在場，該機車及鑰匙，係丙○○交予陳建中收受，被告固無收受該機車
    之意思與行為，尤難認定其有贓物之認識。原審未予詳查，遽為被告科刑之判決
    ，尚非適當。被告上訴意旨，執以指摘原判決不當，為有理由，應由本院將原判
    決撤銷，改判無罪。
三、據上論斷，應依刑事訴訟法第三百六十九條第一項前段、第三百六十四條、第三
    百零一條第一項，判決如主文。
本案經檢察官劉靜婉到庭執行職務。
中     華     民     國    八十九   年       一       月      十八      日
                             臺灣高等法院刑事第十五庭
                                 審判長法  官  劉  叡  輝
                                       法  官  黃  瑞  華
                                       法  官  林  勤  綱
右正本證明與原本無異。
不得上訴。
                                       書記官  初  玲  玲
中     華     民     國    八十九   年       一       月       二十     日


司法院資訊處製作；財團法人民間司法改革基金會備份。
